# 请教陈版：关于房屋租赁问题

提问人：一筐猪 out 时间：2022-09-27 13:32:04
公司向A租入了一套房屋，作为员工的宿舍。公司向A每月支付租金 3000 元，租期一年，假设计算出的使用权资产为 8000 元。公司向A支付租金的同时，也向员工收取 1000 元/月的租金（每月从发放的工资里扣除）。
按照以上的条件，账务处理如下：
（一）租入A房屋时：使用权资产 8000 元，每月公司付租金 3000 元，租期一年
借：使用权资产 8000
借：租赁负债-未确认融资费用 2000
贷：租赁负债-租赁付款额 7000
贷：银行存款 3000
（二）确认使用权资产累计折旧（每月累计折旧=8000/12)
借：管理费用-使用权资产累计折旧 666.67（=8000/12）
贷：使用权资产累计折旧 666.67
（三）确认融资费用
借：财务费用
贷：租赁负债-未确认融资费用
（四）房屋租赁给员工使用，从工资里扣除 1000 元/月（员工工资每月 1 万元）
1 、确认非货币性福利金额
借：管理费用-职工薪酬 2000 （支付给A的租金 3 千元-从工资扣除的 1 千元，作为非货币性福利金额）
贷：应付职工薪酬-非货币性职工福利 2000
2 、计提当月工资
借：管理费用-职工薪酬（工资） 10000
贷：应付职工薪酬-工资 10000
3 、发放工资
借：应付职工薪酬-工资 10000
贷：其他应收款-员工 1000
贷：银行存款 9000
4 、最后的分录
借：其他应收款-员工 1000
借：应付职工薪酬-非货币性福利 2000
贷：？？（其他应付款-出租人A？） 3000
请教陈版：
问题 1 ：公司从A租入房屋，给员工作为宿舍，从员工处收取 1000 元/月。。从员工收取的 1000 元，是否可以作为代收代付，在其他应收款里核算？
问题 2 ：第四（ 4 ）”4、最后的分录” 借方是上面1-3分录中还未结转完毕的科目及金额，贷方科目是否为其他应付款-出租人A（给A的租金）？？如果贷方科目是其他应付款-出租人A，那是否这个事项不适用于新租赁准则、不确认使用权资产和租赁负债等？
问题 3 ：以上分录是否存在错误？

回答人：chenyiwei
主帖中的数字是否有矛盾？每月租金 3000 元，还是全年租金 1 万元（预付 3000 元，待支付 7000 元）？
假设每月租金 3000 元，每月向员工收取 1000 元，则最后一笔分录应为：
1 、借：租赁负债 3000 ，贷：银行存款 3000 ；
2 、借：其他应收款——员工 1000 ，借：应付职工薪酬——非货币性福利 2000 ，贷：管理费用——使用权资产折旧） 3000
即，使用权资产和租赁负债的初始计量金额均按照不扣减员工负担金额的全额确认；从员工工资中扣款时，扣款金额冲减当期的使用权资产折旧。同时，针对本企业承担的租金，由于已分别在”管理费用——非货币性福利“和”管理费用——使用权资产折旧“中确认，故需消除该项重复确认。